【裁判字號】    89,易緝,34
【裁判日期】    891025
【裁判案由】    詐欺
【裁判全文】
臺灣屏東地方法院刑事判決                          八十九年度易緝字第三四號
    公  訴  人  臺灣屏東地方法院檢察署檢察官
    被      告  丙○○
    選任辯護人  孔福平
右被告因詐欺案件，經檢察官提起公訴（八十四年度偵字第四五三七號）本院判決如
左：
    主  文
丙○○共同意圖為自己不法之所有，以詐術使人將本人之物交付，處有期徒刑壹年肆
月。
    事  實
一、丙○○意圖為自己不法之所有，共同基於詐欺犯意之聯絡，夥同丁○○（經臺灣
    高等法院高雄分院以八十四年度上易字第二二四七號判處有期徒刑伍年拾月，併
    科罰金貳拾萬元確定）及綽號「陳先生」不詳姓名年藉之成年男子，於八十四年
    七月十二日上午八時三十分許，丙○○駕駛車號ＨＮ--○二二一號自小客車載同
    丁○○及綽號「陳先生」之男子至屏東市○○路屏東郵局，由丁○○選定郵局內
    之甲○為行騙對像後，綽號「陳先生」之男子即裝作瘋子趁機向甲○問路，丁○○復配合綽號「陳先生」之男子適時上前向甲○說明綽號「陳先生」之男子是瘋
    子，身上有很多錢，如果甲○能領多少錢，綽號「陳先生」之男子就能給甲○同
    額金錢，以此之詐術行騙。甲○遭騙不疑，即持其所有之屏東郵局存摺領出新台
    幣（下同）三十一萬元交予丁○○，丁○○以調包之方式詐得該三十一萬元後，
    因欲詐得更多之金錢，乃由丙○○駕駛上開自小客車，載同丁○○、「陳先生」
    及甲○，於同年月日上午十一時許詐騙甲○回家再拿取郵局定期存款單，欲至屏
    東市空軍機場收支組領取郵局定期存款，惟因甲○之配偶發現有異，通知甲○之
    女乙○○，乙○○趕往空軍收支組時，發現甲○正欲將領得之一百二十四萬元交
    予丁○○等人，即予制止，並報警逮獲丁○○，扣得丁○○所有之行動電話一支
    、呼叫器一個、手提袋七個及十萬元現金。綽號「陳先生」之男子所有之行動電
    話一支、呼叫器一個、巧克力十四盒及二十三萬四千元之現金。丙○○及綽號「
    陳先生」之人則趁隙逃逸。
二、案經屏東縣警察局屏東分局報告臺灣屏東地方法院檢察署檢察官偵查起訴。
    理  由
一、右揭事實，業據被告丙○○於本院調查時坦承不諱（參本院八十九年九月十三日
    訊問筆錄），核與被害人甲○於警訊、本院前於八十四年十月三十日訊問及證人
    乙○○於本院訊問時所述遭騙及查獲之情節相符，而共同正犯丁○○前於八十四
    年間於警、偵及本院審理時均指稱：「丙○○擔任司機接應，「陳先生」假裝瘋
    子，我與陳先生配合搭擋。」（參八十四年七月十二日警訊筆錄），「（問：與
    丙○○在屏東郵局以巧克力充現金詐騙甲○現金三十一萬元？）是的。」、「（
    與丙○○陪同甲○持定期單往空軍機場收支組欲領現款？）是的。」（參偵卷八
    十四年七月十三日訊問筆錄），「我及丙○○，還有年約五十多歲的陳先生真名
    不詳（行騙），陳先生裝瘋子。」、「丙○○開車。」等語（參本院八十四年九
    月二十日訊問筆錄）。嗣本院另再借提丁○○作證亦稱：「（問：八十四年七月
    十二日與丙○○一起行騙甲○？）有。」、「我是主謀，丙○○開車。」「他（
    指丙○○）知道，但不知行騙方法。」等語（參本院八十九年八月二十八日訊問
    筆錄）一致，故被告與丁○○及綽號「陳先生」之人共同以詐術行騙之事實足堪
    認定，雖被告嗣於本院審理時否認犯行辯稱：不了解係詐騙云云，顯係卸責之詞
    ，不予採信。此外復有被害人甲○之屏東郵局存摺提存款明細表、贓物保領結書
    及扣得作案用之三十三萬四千元、巧克力十四盒、行動電話二支、呼叫器二個、
    手提袋七個扣案可佐，事證明確，被告犯行洵堪認定。
二、核被告所為，係犯刑法第三百三十九條第一項之詐欺取財罪。被告與丁○○及不
    詳姓名年藉之成年男子綽號「陳先生」間有犯意之聯絡及行為之分擔，均為共同
    正犯。審酌被告犯罪之動機、目的、利用人性之弱點詐騙他人大量錢財之手段、
    所生之危害及犯罪後仍不知悔改等一切情狀，量處如主文所示之刑。扣案物品中
    行動電話一支、呼叫器一個、手提袋七個及十萬元現金為丁○○所有，另行動電
    話一支、呼叫器一個、巧克力十四盒及二十三萬四千元之現金為綽號「陳先生」
    之人所有，業據證人丁○○供述在卷。既均非被告所有，亦非違禁物，爰不另宣
    告沒收。
據上論斷，應依刑事訴訟法第二百九十九條第一項前段，刑法第二十八條、第三百三
十九條第一項，罰金罰鍰提高標準條例第一條前段，判決如主文。
本案經檢察官薛水生到庭執行職務
中      華      民      國     八十九     年     十     月    二十五    日
                                      臺灣屏東地方法院刑事第二庭
                                                 法  官  林昌義
右正本證明與原本無異。
對於本判決如有不服應於收受送達後十日內向本院提出上訴書狀上訴於台灣高等法院
高雄分院並按他造當事人之人數附具繕本。
                                                 書記官  丁廣飛
中      華      民      國     八十九     年     十     月    二十五    日
附錄本判決論罪之法條：
刑法第三百三十九條第一項
意圖為自己或他人不法之所有，以詐術使人將本人或第三人之物交付者，處五年以
下有期徒刑、拘役或科或併科一千元以下罰金。


司法院資訊處製作；財團法人民間司法改革基金會備份。
